th: คลาสแข่งรถ GT: GT1; GT2; GT3; GT300; GT4; GT500; GTE; อื่นๆ
da: GT-racerklasse: GT1; GT2; GT3; GT300; GT4; GT500; GTE; Andet
hr-HR: GT trkaća klasa: GT1; GT2; GT3; GT300; GT4; GT500; GTE; Ostalo
nb: GT-racingklasse: GT1; GT2; GT3; GT300; GT4; GT500; GTE; Annet
vi: Hạng đua GT: GT1; GT2; GT3; GT300; GT4; GT500; GTE; Khác
sv: GT-racingklass: GT1; GT2; GT3; GT300; GT4; GT500; GTE; Övrigt
fr: Classe de course GT: GT1; GT2; GT3; GT300; GT4; GT500; GTE; Autre
fi: GT-kilpaluokka: GT1; GT2; GT3; GT300; GT4; GT500; GTE; Muu
pt-PT: classe de corrida GT: GT1; GT2; GT3; GT300; GT4; GT500; GTE; Outra
bg-BG: GT състезателен клас: GT1; GT2; GT3; GT300; GT4; GT500; GTE; Други
nl: GT-raceklasse: GT1; GT2; GT3; GT300; GT4; GT500; GTE; Overig
de: GT-Rennklasse: GT1; GT2; GT3; GT300; GT4; GT500; GTE; Sonstige
pl: Klasa wyścigowa GT: GT1; GT2; GT3; GT300; GT4; GT500; GTE; Inne
ja: GTレースクラス: GT1; GT2; GT3; GT300; GT4; GT500; GTE; その他
tr: GT yarış sınıfı: GT1; GT2; GT3; GT300; GT4; GT500; GTE; Diğer
ko: GT 레이싱 클래스: GT1; GT2; GT3; GT300; GT4; GT500; GTE; 기타
es: Clase de carreras GT: GT1; GT2; GT3; GT300; GT4; GT500; GTE; Otro
cs: Závodní kategorie GT: GT1; GT2; GT3; GT300; GT4; GT500; GTE; Ostatní
it: classe di corse GT: GT1; GT2; GT3; GT300; GT4; GT500; GTE; Altro
zh-CN: GT 赛车级别: GT1; GT2; GT3; GT300; GT4; GT500; GTE; 其他
ro-RO: Clasa de curse GT: GT1; GT2; GT3; GT300; GT4; GT500; GTE; Altele
ru: Класс гонок GT: GT1; GT2; GT3; GT300; GT4; GT500; GTE; Другое
zh-TW: GT 賽車級別: GT1; GT2; GT3; GT300; GT4; GT500; GTE; 其他
el: Κατηγορία αγώνων GT: GT1; GT2; GT3; GT300; GT4; GT500; GTE; Άλλο
lt-LT: GT lenktynių klasė: GT1; GT2; GT3; GT300; GT4; GT500; GTE; Kita
hu: GT versenyosztály: GT1; GT2; GT3; GT300; GT4; GT500; GTE; Egyéb
sk-SK: Pretekárska trieda GT: GT1; GT2; GT3; GT300; GT4; GT500; GTE; Iné
pt-BR: Corrida GT classe: GT1; GT2; GT3; GT300; GT4; GT500; GTE; Outra
en: GT racing class: GT1; GT2; GT3; GT300; GT4; GT500; GTE; Other
sl-SI: Dirkalni razred GT: GT1; GT2; GT3; GT300; GT4; GT500; GTE; Drugo